臺灣臺北地方法院刑事判決　　　　　　　93年度訴字第1540號
　　公　訴　人　臺灣臺北地方法院檢察署檢察官
　　被　　　告　乙○○
上列被告因偽造有價證券等案件，經臺灣臺北地方法院檢察署檢
察官提起公訴（93年度偵字第17675 號），本院依通常程序審理
，因被告於準備程序進行中就被訴事實為有罪之陳述，且所犯非
死刑、無期徒刑、最輕本刑為三年以上有期徒刑之罪或高等法院
管轄第一審案件，經告知簡式審判程序之旨，並聽取檢察官及被
告等意見後，經本院合議庭裁定由受命法官獨任進行簡式審判程
序，本院判決如下：
    主  文
乙○○連續行使偽造之信用卡，累犯，處有期徒刑伍月，如易科
罰金以佰元折算壹日。扣案之偽造富邦銀行信用卡（卡號：00
00000000000000號）及臺北銀行信用卡（卡號：00000000000000
00號）各壹張均沒收；又扣案之簽帳單上偽造「李俊漢」之簽名
壹枚沒收。
    事  實
一、乙○○前於民國87年間因犯傷害案件，經臺灣板橋地方法院
    於88年1 月6 日以87年少易字第16號刑事判決判處有期徒刑
    三月，並於88年2月19日確定，甫於88年6月18日執行完畢，
    竟意圖為自己不法之所有，基於行使偽造信用卡詐購財物之
    概括犯意，於90年10月11日，先循跳蚤雜誌所載之廣告，在
    臺北縣淡水鎮竹圍捷運站前，以新台幣（下同）12000元之
    代價，向一名真實姓名年籍不詳自稱「李先生」之成年男子
    ，購買偽造之富邦銀行信用卡（卡號：0000000000000000號
    ，信用卡背面已偽簽有「李俊漢」之姓名）及臺北銀行信用
    卡（卡號：000000000000 0000號，信用卡背面已偽簽有「
    林家豪」之姓名）各一張後，旋於同年月24日17時許，前往
    位於臺北市○○路287號之甲○○○○○○○，持上開偽造
    之富邦銀行信用卡，購買價值2980元之眼鏡一只，並模仿信
    用卡背面之簽名，而在簽帳單上偽造「李俊漢」之簽名一枚
    並持以行使，使甲○○○○○○○服務人員誤信其為合法持
    卡人而陷於錯誤，交付所購買之眼鏡，嗣復基於上開概括犯
    意，連續於翌日即同年月25日16時許，前往位於臺北市大安
    區○○○路○段297之4號康是美藥粧店福運門市，先選取仙
    桃牌通乳丸二瓶、詩波密柔護髮霜一瓶、京都念慈安潤喉糖
    一瓶、諾得膠囊二瓶、麗仕塑型髮魔一瓶、新水柔清爽順髮
    水一瓶等合計6193元之商品後，行使上開偽造之臺北銀行信
    用卡進行結帳欲詐取上開物品，因該福運門市店長陳雅婷接
    獲財團法人聯合信用卡處理中心回傳之「請回電發卡中心」
    之訊息，而發覺乙○○持用之信用卡乃屬偽造並報警處理始
    未得逞，均足以生損害於李俊漢、林家豪、發卡銀行、大陸
    眼鏡行、康是美藥粧店及財團法人聯合信用卡處理中心對於
    信用卡簽帳消費管理之正確性，嗣乙○○為據報前來處理之
    臺北市政府警察局大安分局羅斯福路派出所員警當場查獲，
    並扣得乙○○持有之上開偽造之富邦銀行、台北銀行信用卡
    各一張。
二、案經臺北市政府警察局大安分局報請臺灣臺北地方法院檢察
    署檢察官偵查後起訴，由本院依通常程序審理，因乙○○於
    準備程序進行中就被訴事實為有罪之陳述，且其所犯非死刑
    、無期徒刑、最輕本刑為三年以上有期徒刑之罪或高等法院
    管轄第一審案件，經告知簡式審判程序之旨，並聽取檢察官
    及乙○○之意見後，經本院合議庭裁定由受命法官獨任進行
    簡式審判程序。
    理  由
一、訊據被告乙○○對於上揭犯罪事實，業於偵查及本院審理時
    坦承不諱（見臺灣臺北地方法院檢察署90年核退字第2038號
    卷第5頁，臺灣臺北地方法院檢察署91年偵字第5122號卷第
    10頁至第12頁、第62頁，臺灣臺北地方法院檢察署91年偵字
    第20951號卷第64頁，本院卷第35頁、第37頁、第51頁），
    核與證人陳雅婷、許武忠、羅武郎於警訊時及證人龐程輝於
    警訊、偵查時所證述之情節相符（見臺灣臺北地方法院檢察
    署91年偵字第5122號卷第13頁、第18頁至第21頁，臺灣臺北
    地方法院檢察署91年偵字第20951號卷第49頁、第64頁），
    並有偽造之信用卡影本（見臺灣臺北地方法院檢察署91年偵
    字第5122號卷第23頁）、發票（見臺灣臺北地方法院檢察署
    91年偵字第5122號卷第24頁）、簽帳單影本（見臺灣臺北地
    方法院檢察署91年偵字第5122號卷第25頁）、臺北市政府警
    察局大安分局扣押物品目錄表（見臺灣臺北地方法院檢察署
    91年偵字第5122號卷第6頁）各一紙附卷可資佐證。被告行
    使上開偽造信用卡刷卡消費，冒名「李俊漢」偽簽簽帳單，
    詐騙前揭被害商店之商品，足以生損害於李俊漢、林家豪、
    發卡銀行、大陸眼鏡行、康是美藥粧店及財團法人聯合信用
    卡處理中心對於信用卡簽帳消費管理之正確性，事證明確，
    被告犯行堪以認定。
二、按持信用卡交易後，店員交付予持卡人簽名之簽帳單係一式
    三聯或一式二聯，其中第一聯由持卡人簽名後（同時複寫第
    二、三聯），即由特約商店交持卡人收執，係表明持卡人同
    意依照信用卡使用約定，一經使用或訂購物品均應按所示之
    全部金額，付款予發卡銀行之全部金額，故持卡人於該簽帳
    單簽名之用意與票據背書大致相同，皆係對所簽之金額負責
    之意，具私文書性質，其中第二聯、第三聯則由持卡人提出
    交付予特約商店，特約商店將第二聯存查，第三聯則轉交由
    聯合信用卡中心存查。被告持購得之前開偽造信用卡，前往
    商店刷卡消費詐購商品，並於簽帳單上偽造「李俊漢」之簽
    名，核被告所為，係犯刑法第201條之1第2項之行使偽造信
    用卡罪，刑法第216條、第210條之行使偽造私文書罪，刑法
    第339條第1項之詐欺取財罪。起訴書犯罪事實欄雖另載被告
    於取得前揭偽造信用卡後，於前揭偽造之信用卡背面偽簽「
    李俊漢」及「林家豪」之簽名等情，惟此部分已經被告於本
    院審理時當庭否認（見本院卷第51頁），而除被告於偵查中
    之自白外，復無其他積極證據可資證明被告確於前揭偽造之
    信用卡背面偽簽「李俊漢」及「林家豪」之簽名，此部分爰
    不另論罪。被告意圖供行使之用以購買方式收受偽造信用卡
    之行為，應為其後行使之高度行為所吸收，及被告於簽帳單
    偽簽「李俊漢」姓名複印各聯後交還商店人員，其偽造私文
    書之低度行為，應為其後行使之高度行為所吸收，均不另論
    罪。被告二次行使偽造信用卡詐購商品（其中一次得手詐得
    商品既遂），時間緊接，方法相同，均觸犯構成要件相同之
    罪名，顯均基於概括犯意為之，均依連續犯規定論以一罪，
    並均依法加重其刑。被告以一行為同時觸犯行使偽造信用卡
    罪及詐欺取財罪，乃一行為同時觸犯數罪名，為想像競合犯
    ，應從一重依行使偽造信用卡罪論處。被告所犯行使偽造私
    文書（簽帳單部分）與行使偽造信用卡二罪間，有方法目的
    之牽連犯關係，應從一重依行使偽造信用卡罪處斷。被告前
    於87年間因犯傷害案件，經臺灣板橋地方法院於88年1月6日
    以87年少易字第16號刑事判決判處有期徒刑三月，並於88年
    6月18日執行完畢，有卷附之臺灣高等法院被告全國前案紀
    錄表可稽，其受有期徒刑之執行完畢後，五年以內再犯
    本件有期徒刑以上之罪，為累犯，應加重其刑。爰審酌被告
    犯罪之動機、目的、方法、對社會交易安全之危害，犯罪所
    得僅2980元數額不多及犯後坦承不諱態度良好等一切情狀，
    量處如主文所示之刑，並諭知易科罰金之折算標準。扣案之
    偽造富邦銀行信用卡（卡號：0000000000000000號）及臺北
    銀行信用卡（卡號：0000000000000000號）各一張，應依刑
    法第205條宣告沒收；被告於簽帳單上偽造「李俊漢」簽名
    一枚，該簽帳單雖未扣案，惟無證據證明已經滅失，應依刑
    法第219條規定併宣告沒收。
據上論斷，應依刑事訴訟法第273條之1第1項前段，第299條第1
項前段，刑法第56條、第201條之1第2項、第216條、第210條、
第55條、第47條、第41條第1項前段、第205條、第219條，罰金
罰鍰提高標準條例第1條前段、第2條，判決如主文。
本案經檢察官詹喬偉到庭執行職務。
中　　華　　民　　國　　94　　年　　3 　　月　　4 　　日
                刑事第十一庭法  官  陳正昇
以上正本證明與原本無異。
如不服本判決，應於判決送達後10日內向本院提出上訴狀（應抄
附繕本）。告訴人或被害人如對於本判決不服者，應具備理由請
求檢察官上訴，其上訴期間之計算係以檢察官收受判決正本之日
期為準。
                            書記官  陳豪達
中　　華　　民　　國　　94　　年　　3 　　月　　4 　　日
